# 求助陈版主：关于一般风险准备

提问人：lcx2456 时间：2020-08-27 12:28:00
公司以前提了一般风险准备，但是并不是金融企业，作为上市公司下的子公司，这个一般风险准备该如何处理？转到长期应付款吗？

回答人：chenyiwei
这种情况要考虑是否符合计提一般风险准备的企业范围。如果该子公司不属于该范围但仍然计提的，则属于前期差错，应冲回处理；如果该子公司属于应计提一般风险准备的金融企业，则在母公司合并报表中，应将该一般风险准备按股权比例计算归属于母公司的部分在合并报表中列入“一般风险准备”，归属于少数股东的部分并入少数股东权益。